【裁判字號】    98,訴,280
【裁判日期】    980220
【裁判案由】    毒品危害防制條例
【裁判全文】
臺灣臺中地方法院刑事判決               98年度訴字第280號
公  訴  人  臺灣臺中地方法院檢察署檢察官
被      告  甲○○
上列被告因違反毒品危害防制條例案件，經檢察官提起公訴（97
年度毒偵字第6001號），被告於準備程序中就被訴事實為有罪之
陳述，受命法官於聽取當事人之意見後，由本院合議庭裁定以簡
式審判程序判決如下：
    主    文
甲○○施用第一級毒品，累犯，處有期徒刑拾月。
    犯罪事實及理由
一、甲○○前於民國八十八年間，因施用毒品案件，經本院以八
    十八年度毒聲字第五○九六號裁定觀察、勒戒後，認無繼續
    施用傾向，於八十八年九月二日，由臺灣臺中地方法院檢察
    署檢察官以八十八年度毒偵字第三九○號不起訴處分確定，
    並於八十八年九月二日執行完畢釋放。又於八十九年間，因
    竊盜、違反槍砲彈藥刀械管制條例案件，經本院分別以八十
    九年度易字第九七五號、八十九年度訴字第六二五號各判處
    有期徒刑三月、六月確定，並定應執行有期徒刑八月確定。
    復因施用毒品案件，經本院以八十九年度毒聲字第四三六號
    裁定觀察、勒戒後，認無繼續施用傾向，於八十九年二月三
    日，由臺灣臺中地方法院檢察署檢察官以八十九年度毒偵字
    第八○一號不起訴處分確定，並於八十九年二月三日執行完
    畢釋放。甲○○復因施用毒品案件，經依本院裁定送強制戒
    治，並由檢察官提起公訴並聲請強制戒治，強制戒治部分，
    嗣其經戒治期滿三月，戒治期間成績評定為合格，由本院裁
    定停止戒治，所餘戒治期間付保護管束，於九十年五月十八
    日期滿執行完畢，並由本院以八十九年度訴字第一三九八號
    分別判處有期徒刑一年二月、十月，並定應執行有期徒刑一
    年十月確定，嗣經與前開竊盜、違反槍砲彈藥刀械管制條例
    案件所宣告之有期徒刑部分，定應執行有期徒刑二年六月，
    於九十一年四月九日縮短刑期假釋出監。另於九十一年間，
    因施用毒品案件，經臺灣臺中地方法院檢察署檢察官提起公
    訴並聲請強制戒治，並由本院以九十一年度訴字第一九六七
    號判處有期徒刑一年確定，強制戒治部分，於九十二年十一
    月四日執行完畢，嗣經撤銷假釋，再執行殘刑有期徒刑十月
    二十三日，並接續執行有期徒刑一年，於九十四年七月三十
    一日縮短刑期執行完畢。其又因施用第一級毒品案件，經本
    院以九十五年度訴字第二三一七號各判處有期徒刑十月、十
    月，應執行有期徒刑一年六月確定。詎甲○○仍不知悛悔警
    惕，於前開強制戒治完畢再因施用毒品案件依法經追訴處罰
    後，另基於施用第一級毒品之犯意，於九十七年九月二十七
    日十二時許，在其臺中市南屯區互榮巷三四號住處內，以將
    海洛因摻水用注射針筒注射之方式，非法施用第一級毒品海
    洛因一次，嗣其於同年十月一日二十三時許，因另涉犯竊盜
    案件經警詢問時，主動向警坦承前揭施用海洛因之犯行而自
    首接受裁判，且經警採集其尿液送往中山醫學大學附設醫院
    以氣相層析質譜儀法檢驗結果，確呈第一級毒品海洛因於人
    體代謝後之可待因、嗎啡陽性反應，因而查悉上情。
二、本案證據：
  (一)被告甲○○於警詢及本院審理時之自白。
  (二)中山醫學大學附設醫院九十七年十月十六日尿液檢驗報告、
    臺中市警察局第四分局真實姓名對照表、採集尿液鑑定同意
    書各一紙。
  (三)臺灣臺中地方法院檢察署刑案資料查註紀錄表、臺灣高等法
    院被告前案紀錄表各一件：證明被告前揭經送強制戒治執行
    完畢且嗣另因施用毒品經追訴處罰判刑確定及累犯之事實。
  (四)臺中市警察局第四分局刑事案件報告書、警員蘇仁鴻職務報
    告書、被告警詢筆錄：證明被告本案施用第一級毒品海洛因
    之犯行係屬自首，爰依法減輕其刑（並與累犯依法先加重後
    減輕之）。
三、爰審酌被告前曾因竊盜、違反槍砲彈藥刀械管制條例及施用
    毒品等案件經法院判處罪刑之刑事犯罪紀錄，有臺灣臺中地
    方法院檢察署刑案資料查註紀錄表、臺灣高等法院被告前案
    紀錄表附卷可稽，堪認被告素行不佳且屢有施用毒品之不良
    紀錄，被告仍不知悛悔警惕，未能從中記取教訓，深切體認
    毒品危害己身健康之鉅，屢蹈前愆，仍再次趁隙施用第一級
    毒品而為本案犯行，足見被告自制能力至為薄弱，實有令其
    接受相當期間監禁教化之必要，以促其及早矯正吸毒惡習，
    再兼衡酌被告施用毒品固戕害個人健康至鉅，然就他人權益
    之侵害仍屬有限，及其犯後均坦承犯行之犯罪後態度，暨其
    犯罪之動機、目的、手段等一切情狀，量處如主文所示之刑
    ，以示懲儆。至扣案之手機一支，並無積極證據證明與被告
    本案施用毒品犯行有何關聯，且非屬違禁物，自無從宣告沒
    收，附此敘明。
四、應適用之法條：依刑事訴訟法第二百七十三條之一第一項、
    第二百九十九條第一項前段、第三百十條之二、第四百五十
    四條第一項，毒品危害防制條例第十條第一項，刑法第十一
    條前段、第四十七條第一項、第六十二條前段，判決如主文
    。
五、如不服本判決，應於判決送達後十日內，向本院提出上訴狀
    （應敘述具體理由並附繕本；上訴書狀如未敘述理由，應於
    上訴期間屆滿後二十日內補提理由書於本院，並均須按他造
    當事人之人數附繕本，切勿逕送上級法院），上訴於臺灣高
    等法院臺中分院。
中    華    民    國    98    年    2     月    20    日
                  刑事第十三庭    法  官  何世全
以上正本證明與原本無異。
如不服本判決，應於收受送達後10日內向本院提出上訴書狀，並
應敘述具體理由；其未敘述上訴理由者，應於上訴期間屆滿後20
日內向本院補提理由書（均須按他造當事人之人數附繕本）「切
勿逕送上級法院」。
                                  書記官  陳建分
中    華    民    國    98    年    2     月    20    日
附錄論罪科刑法條：
毒品危害防制條例第十條第一項
施用第一級毒品者，處六月以上五年以下有期徒刑。


司法院資訊處製作；財團法人民間司法改革基金會備份。
